臺灣宜蘭地方法院刑事判決
111年度交易字第133號
公  訴  人  臺灣宜蘭地方檢察署檢察官
被      告  洪于代


上列被告因過失傷害案件，經檢察官提起公訴（111年度調偵字
第138號），被告就被訴事實為有罪之陳述，經本院裁定依簡式
審判程序審理，並判決如下：
    主  文
乙○○因過失傷害人，處拘役伍拾日，如易科罰金，以新臺幣壹仟
元折算壹日。
    事  實
乙○○於民國110年8月31日下午，駕駛車牌號碼000-0000號自小
  貨車，沿宜蘭縣礁溪鄉白雲二路由西往東方向行駛，於當日下
  午5時58分許，行經前開路段77巷之無號誌交岔路口時，本應
  注意車前狀況，隨時採取必要之安全措施，並應注意該交岔路
  口無號誌，應減速慢行，做隨時停車之準備，而當時為晴天有
  自然光線之日間，該處為視距良好、乾燥、無缺陷、無障礙物
  之柏油路面，乙○○之意識清楚，所駕車輛機件正常，即無不能
  注意之情事，竟疏未注意貿然行駛，適遇甲○○騎乘車牌號碼00
  0-0000號普通重型機車，沿宜蘭縣礁溪鄉白雲二路77巷由北往
  南駛至該路口，亦疏未注意左方車應暫停讓右方車先行，兩車
  遂發生碰撞，當場造成甲○○人車倒地，並致甲○○受有腰椎第5
  節至薦椎第1節腰椎滑脫骨折併腰椎椎間盤突出症、右側第12
  肋骨骨折、左臉撕裂傷、左上肢和雙下肢擦傷等傷害。乙○○於
  肇事後，在有偵查犯罪職權之公務員尚未知悉其為肇事者前，
  主動向警方報案，並於警方到場處理時在場，當場承認為肇事
  人，不逃避而接受裁判。
案經甲○○訴由宜蘭縣政府警察局礁溪分局報請臺灣宜蘭地方檢
  察署檢察官偵查起訴。
    理  由
本件被告乙○○所犯之罪，係死刑、無期徒刑、最輕本刑為3 年
  以上有期徒刑以外之罪，亦非高等法院管轄第一審之案件，其
  就被訴事實為有罪之陳述，經告知簡式審判程序之旨，並聽取
  公訴人及被告之意見後，本院依刑事訴訟法第273條之1第1項
  規定，裁定進行簡式審判程序，依刑事訴訟法第273條之2規定
  ，本件證據調查，不受同法第159條第1項、第161條之2、第16
  1條之3、第163條之1及第164條至第170條規定之限制，合先敘
  明。
上開犯罪事實，業據被告於警詢、偵查及本院審理時均坦承不
  諱（偵卷第6至7頁背面、38頁、交易卷第19至26頁），核與告
  訴人甲○○於警詢及偵查中之指訴情節大致相符（偵卷第9至10
  、38頁背面），並有告訴人之診斷證明書、道路交通事故現場
  圖、道路交通事故調查報告表㈠㈡各1件（偵卷第12至15頁）、
  現場及車損相片42紙（偵卷第21至31頁）附卷可稽。按汽車行
  駛時，駕駛人應注意車前狀況及兩車並行之間隔，並隨時採取
  必要之安全措施；行經無號誌之交岔路口，應減速慢行，做隨
  時停車之準備，道路交通安全規則第94條第3項、第93條第1項
  第2款分別定有明文，被告駕車自應注意上揭規定，而依卷附
  之交通事故調查報告表所載，被告並無不能注意之情事，竟疏
  未注意而貿然行駛，而告訴人行經上開路段，亦疏未注意其為
  左方車，應暫停讓直行之右方被告車輛先行，因而釀成本件交
  通事故，故被告與告訴人就本件車禍均有過失，至為明確，惟
  告訴人雖有上揭過失，然被告之過失，與告訴人自己之過失，
  併合而為危害發生之原因時，仍不能阻卻被告過失之責任。又
  本件事故之發生，係因被告有前述過失所致，是被告之過失行
  為與告訴人之受傷間，具有相當因果關係。綜上，被告前開出
  於任意性之自白核與事實相符，得作為認定事實之依據。本件
  事證明確，被告犯行堪以認定，應依法論科。
論罪科刑：
㈠核被告所為，係犯刑法第284條前段之過失傷害罪。
㈡被告於肇事後，在未被有偵查犯罪職權之公務員知悉前，主動
  向警方報案，並於警方到場處理時在場，當場承認為肇事人，
  不逃避而接受裁判，業據其供承（交易卷第23頁），並有道路
  交通事故肇事人自首情形紀錄表1紙附卷足證（偵卷第16頁）
  ，符合自首之規定，爰依刑法第62條前段規定減輕其刑。
㈢爰審酌被告駕車疏未注意上開情事，肇致本件交通事故，並致
  告訴人受有上揭傷害，所為誠有不該，然考量本件告訴人亦有
  過失、告訴人之傷勢非輕，及被告犯後坦承犯行，但未與告訴
  人達成和解等情，兼衡其於本院審理時自陳現為臨時工，從事
  道士、樂師，已婚，3名子女均已成年 ，現與其妻同住，家庭
  經濟狀況小康及國中畢業之智識程度等一切情狀（交易卷第25
  頁），量處如主文所示之刑， 並諭知易科罰金之折算標準。
據上論斷，應依刑事訴訟法第273 條之1 第1 項、第299 條第1
項前段，刑法第284條前段、第62條前段、第41條第1項前段，刑
法施行法第1條之1第1項，判決如主文。
本案經檢察官董良造提起公訴，檢察官林禹宏到庭執行職務。
中　　華　　民　　國　　111 　年　　8 　　月　　16　　日
                  刑事第四庭  法  官  陳錦雯
以上正本證明與原本無異。
如不服本判決應於收受送達後二十日內向本院提出上訴書狀，並
應敘述具體理由；其未敘述上訴理由者，應於上訴期間屆滿後二
十日內向本院補提理由書(均須按他造當事人之人數附繕本)「切
勿逕送上級法院」。
                              書記官  吳蔚宸
中　　華　　民　　國　　111 　年　　8 　　月　　16　　日
附錄所犯法條：
中華民國刑法第286條
對於未滿十八歲之人，施以凌虐或以他法足以妨害其身心之健全
或發育者，處6月以上5年以下有期徒刑。
意圖營利，而犯前項之罪者，處5年以上有期徒刑，得併科3百萬
元以下罰金。
犯第1項之罪，因而致人於死者，處無期徒刑或10年以上有期徒
刑；致重傷者，處5年以上12年以下有期徒刑。
犯第2項之罪，因而致人於死者，處無期徒刑或12年以上有期徒
刑；致重傷者，處10年以上有期徒刑。